臺灣士林地方法院刑事判決　　　　　　　 96年度簡字第953號
聲　請　人　臺灣士林地方法院檢察署檢察官
被　　　告　乙○○
上列被告因詐欺案件，經檢察官提起公訴（96年度偵字第6260、
6415號），及移送併案審理（96年度偵字第12730 號），本院訊
問被告後（96年度易字第1882號），被告自白犯罪，經合議庭裁
定認本件宜由受命法官獨任逕以簡易判決處刑，並判決如下：
    主  文
乙○○幫助意圖為自己不法之所有，以詐術使人將本人之物交付
，處有期徒刑陸月，如易科罰金，以新臺幣壹仟元折算壹日，減
為有期徒刑月，如易科罰金，以新臺幣壹仟元折算壹日。緩刑
年，並應履行如附表所載之事項。
    事實及理由
一、乙○○依一般社會生活經驗，明知將自己在金融機構開立之
    帳戶其存摺、提款卡及密碼等金融帳戶資料交付或提供他人
    使用，可能因此幫助他人用以處理詐欺取財犯罪所得，致使
    被害人及警方追查無門，竟仍不違背其本意，而基於幫助他
    人為詐欺取財之不確定故意，於民國96年3 月12日，先至臺
    北縣八里龍形郵局辦理帳戶（帳號：00000000000000）變更
    印鑑業務，又至陽信商業銀行大屯分行開設帳戶（帳號：00
    00000000）後，於同日旋即將上開郵局、陽信銀行帳戶之存
    摺、提款卡及密碼，以新臺幣12,000元之代價，在臺北縣八
    里舊街交予姓名年籍不詳之男子，再由該男子輾轉提供他人
    為詐騙使用，而為如下之詐騙行為：
（一）於96年3 月19日上午9 時許，甲○○接獲假冒為電信公司
      人員來電詐稱甲○○電信費用未繳而帳戶、行動電話為詐
      欺集團使用，需將存款轉入指定帳戶以便監管，甲○○不
      疑有詐，遂依其指示，匯款680,000 元至乙○○前開陽信
      銀行帳戶，嗣因甲○○發現有異而報警處理。
（二）於96年3 月22日上午9 時30分許，丁○○接獲假冒自稱為
      「謝道明」檢察官之男子來電詐稱其戶頭遭詐騙集團利用
      ，需配合監管云云，丁○○不疑有詐，依該名男子之指示
      ，匯款23,000元至乙○○前開陽信銀行帳戶，嗣丁○○發
      現受騙上當而報警。
（三）於96年3 月28日上午11時許，戊○○接獲假冒刑事警察局
      人員來電謊稱破獲詐騙集團以其名義開戶，需將其帳戶內
      存款轉匯至安全帳戶，戊○○因而陷於錯誤，遂依其指示
      匯款31,000元至乙○○前開陽信銀行帳戶，嗣戊○○發覺
      有異，而報警處理。
（四）於96年4 月2 日上午11時30分許，丙○○接獲自稱臺灣臺
      北地方法院之人來電偽稱其帳戶遭詐騙集團使用，將被凍
      結資金，令其配合調查，使丙○○陷於錯誤，依其指示匯
      款35,000元至乙○○上開八里龍形郵局帳戶內，嗣丙○○
      發現有異而報警處理，方知受騙。
二、上揭犯罪事實，業據被告乙○○於本院準備程序中自白不諱
    ，（見本院96年11月29日準備程序筆錄），核與被害人甲○○、丁○○、戊○○、丙○○等人之指訴相符（見96年度偵
    字第6260號偵查卷第8 、12頁警詢筆錄、第43頁偵訊筆錄、
    96年度偵字第6415號偵查卷第8 頁警詢筆錄、96年度偵字第
    12730 號偵查卷第7 頁警詢筆錄、本院卷第13頁準備程序筆
    錄），並有臺灣土地銀行入戶電匯申請書、遠東國際商業銀
    行匯款申請書、大甲鎮農會匯款委託書、陽信商業銀行存款
    單、臺灣郵政股份有限公司三重郵局96年9 月27日營字第09
    6500 1992 號及陽信商業銀行大屯分行96年4 月11日陽信大
    屯字第9600042 號函附之被告開戶基本資料及交易明細表（
    見96年度偵字第6260號偵查卷第11、14、15頁、96年度偵字
    第6415號偵查卷第10、51頁、96年度偵字第12730 號偵查卷
    第81頁）等證據在卷可佐，足見被告之自白與事實一致。本
    件事證明確，被告犯行堪以認定，應予依法論科。
三、是核被告所為，係犯刑法第30條第1 項幫助犯刑法第339 條
    第1 項詐欺取財罪。再查被告係以幫助犯罪之意思而參與，
    ，爰依正犯之刑減輕之。又被告係基於1 個提供帳戶供詐騙
    集團使用之犯意，交付上開2 帳戶提存工具，應認僅構成1
    次幫助之行為，又被告係以一提供帳戶之幫助行為，同時幫
    助詐欺集團詐得前揭被害人財物，為想像競合犯，應從一重
    處斷。公訴意旨雖未提及被告幫助詐欺甲○○部分犯行，惟
    該部分犯行業經檢察官移送併辦，與起訴部分有裁判上一罪
    關係，應為起訴效力所及，本院自得併予審判，附此敘明。
    爰審酌被告不思循正途圖謀生計，竟欲不勞而獲，以販賣帳
    戶謀利，惟念其一時失慮，致罹刑典，然終能坦承犯行，暨
    其犯罪之動機、目的、所得利益，並已與被害人丁○○、戊○○、甲○○達成和解等一切情狀，量處如主文所示之刑，
    併諭知易科罰金之折算標準。又中華民國96年罪犯減刑條例
    業於96年7 月4 日公布，並於96年7 月16日施行，而被告犯
    罪在96年4 月24日以前，依該條例第2 條第1 項第3 款之規
    定，應減其宣告刑二分之一，爰為減刑如主文所示，併諭知
    易科罰金之折算標準，以示懲儆。末查被告未曾因故意犯罪
    受有期徒刑以上刑之宣告，此有卷附台灣高等法院被告前案
    紀錄表1 份可稽，因一時失慮致犯刑案，犯後坦承犯罪，明
    白表示悔意，因認上開宣告刑以暫不執行為適當，爰併宣告
    緩刑3 年，以啟自新，並依現行刑法第74條第2 項第3 款之
    規定，命被告依附表所載與被害人丁○○、戊○○、甲○○
    達成之和解條件賠償被害人丁○○、戊○○、甲○○。若被
    告不履行此一負擔，且情節重大足認原宣告之緩刑難收其預
    期效果，而有執行刑罰之必要者，依現行刑法第75條之1第1
    項第4 款之規定，得撤銷其緩刑宣告，併此敘明。
據上論斷，依刑事訴訟法第449 條第2 項、第3 項、第454 條第
2 項，刑法第339 條第1 項、第30條第1 項前段、第2 項、第41
條第1 項前段、第74條第1 項第1 款、第2 項第3 款，刑法施行
法第1 條之1 ，中華民國96年罪犯減刑條例第2 條第1 項第3 款
、第7 條、第9 條，逕以簡易判決處刑如主文。
本案經檢察官吳維雅到庭執行職務。
中　　華　　民　　國　　96　　年　　12　　月　　28　　日
                  刑事第四庭法  官  古振暉
以上正本證明與原本無異。
如不服本判決，應於判決送達後10日內，向本院提出上訴狀，上
訴書狀並應敘明上訴理由。
                            書記官  林靜枝
中　　華　　民　　國　　96　　年　　12　　月　　28　　日
附表：
┌──┬────┬───────────────────────────┐
│編號│被害人  │損    害    賠     償    內    容  （新臺幣）         │
├──┼────┼───────────────────────────┤
│ 1  │丁○○  │被告應給付丁○○新臺幣貳萬仟元。給付方法：自民國九十│
│    │        │七年一月十日起至清償日止，按月於每月十日支付新臺幣參仟│
│    │        │元，至清償完畢為止。                                  │
├──┼────┼───────────────────────────┤
│ 2  │戊○○  │被告應給付戊○○新臺幣參萬壹仟元。給付方法：自民國九十│
│    │        │七年一月十日起至清償日止，按月於每月十日支付新臺幣參仟│
│    │        │元，至清償完畢為止。                                  │
├──┼────┼───────────────────────────┤
│ 3  │甲○○  │被告應給付甲○○新臺幣肆拾萬元。給付方法：自民國九十八│
│    │        │年一月十日起至清償日止，按月於每月十日支付新臺幣伍仟元│
│    │        │，至清償完畢為止。                                    │
└──┴────┴───────────────────────────┘
附錄本案論罪科刑法條：
中華民國刑法第339 條：
意圖為自己或第三人不法之所有，以詐術使人將本人或第三人之
物交付者，處5 年以下有期徒刑、拘役或科或併科1 千元以下罰
金。
以前項方法得財產上不法之利益或使第三人得之者，亦同。
前二項之未遂犯罰之。
